臺灣屏東地方法院小額民事判決
111年度潮小字第352號
原      告  仲信資融股份有限公司

法定代理人  陳瑞興  
訴訟代理人  林筠容  
被      告  元山芒果烘焙

法定代理人  楊宗林  
上列當事人間請求給付扣押款事件，本院判決如下：
    主      文
原告之訴駁回。
訴訟費用新臺幣（下同）1,000元由原告負擔。
    事實及理由
一、按有權利能力者，有當事人能力；原告或被告無當事人能力
    者，法院應以裁定駁回原告之訴，又原告之訴，有當事人不
    適格或欠缺權利保護必要，或依其所訴之事實，在法律上顯
    無理由者，法院得不經言詞辯論，逕以判決駁回之。民事訴
    訟法第40條第1 項、第249條第1項第3款、第249條第2項分
    別定有明文。再按獨資經營之商號既非法人，又非非法人團
    體，於實體法上無權利能力，於訴訟法上亦無當事人能力，
    以獨資商號名義所為法律行為或訴訟行為，實係獨資經營者
    個人所為，司法實務乃將獨資經營者與獨資商號視為一體（
    最高法院42年度台抗字第12號、43年度台上字第601號裁判
    意旨參照）。
二、原告主張訴外人唐婉瀞積欠原告債務未清償，經本院以110
    年度司執字第34236號執行在案，並於110年10月17日核發執
    行命令，命被告應將債務人對被告之債權，於債權金額15,0
    80元及自109年5月20日起至清償日止，按週年利率百分之20
    計算之利息，及按日息萬分之五計算之違約金，並賠償程序
    費用500元及執行費125元，就債務人每月得支領之各項薪資
    債權全額三分之一部分，移轉於原告。詎被告收受上開執行
    命令後並未於法定期間內聲明異議，惟亦未依執行命令給付
    任何金額。爰訴請被告給付扣押款等語。並聲明：被告應給
    付原告自110年10月17日起至債務人唐婉瀞離職日止，就其
    每月得支領之各項薪資債權（包括薪津、獎金、津貼、補助
    費、研究費…等在內），全額三分之一部分，於15,080元及
    自109年5月20日起至110年7月19日止，按週年利率百分之20
    計算之利息，及自110年7月20日起至清償日止，按週年利率
    百分之20計算之利息，及按日息萬分之五計算之違約金，並
    賠償程序費用500元及執行費125元，暨自起訴狀繕本送達翌
    日起至清償日止，按年息百分之5計算之遲延利息。
三、本件原告係以元山芒果烘焙為被告提出本件訴訟，惟元山芒
    果烘焙查無任何法人登記或商工登記，此亦為原告所自認，
    則元山芒果烘焙是否為獨立商號已非無疑，縱然為獨資商號
    ，依前揭說明，亦應以獨資經營者為具有當事人能力之起訴
    對象。經本院當庭諭知元山芒果烘焙不具法人格，無法以之
    為起訴對象，原告仍堅持以元山芒果烘焙為起訴對象、法定
    代理人列楊宗林（本院卷第44頁），其起訴於法即有未合，
    應依前揭民事訴訟法第249 條第1 項第3 款規定，駁回原告
    對被告元山芒果烘焙之訴。　
四、又原告既自承對元山芒果烘焙查無任何公司或商業登記資料
    ，則元山芒果烘焙顯無可能為任何權利義務之主體而無從為
    訴外人唐婉瀞法律上之僱用人，原告堅向元山芒果烘焙為提
    起本件給付扣押款訴訟，即有當事人不適格之情形，應依前
    揭民事訴訟法第249 條第2 項規定，判決駁回原告之訴。
五、綜上所述，原告以元山芒果烘焙為被告，請求被告應給付扣
    押款，其訴不合法且顯無理由，應予駁回。
中　　華　　民　　國　　111 　年　　8 　　月　　11　　日
                  潮州簡易庭      法　官  麥元馨
以上正本係照原本作成。
如不服本判決，應於判決送達後20日內，以判決違背法令為理由
，向本院提出上訴狀並表明上訴理由（上訴理由應表明：一、原
判決所違背之法令及其具體內容；二、依訴訟資料可認為原判決
有違背法令之具體事實），如未表明上訴理由者，應於上訴後20
日內向本院提出上訴理由書。如委任律師提起上訴者，應一併繳
納上訴審裁判費。 
中　　華　　民　　國　　111 　年　　8 　　月　　11　　日
                                  書記官　洪雅玲